臺灣臺東地方法院民事裁定　　　　　　100年度司財管字第3號
聲　請　人　臺東縣臺東地區農會
法定代理人　邱慶河
代　理　人　侯金城
上列聲請人聲請選任被繼承人陳莊遺產管理人事件，本院裁定
如下：
    主  文
選任李泰宏律師（事務所設臺東縣臺東市○○路218號）為被繼
承人陳莊（女，身分證統一編號：Ｚ000000000號，民國23年9
月17日出生，99年12月8日死亡，生前最後住所：臺東縣臺東市
卑南里12鄰南平街10號）之遺產管理人。
准對被繼承人陳莊之繼承人為承認繼承之公示催告。被繼承人
陳莊之大陸地區以外之繼承人，應自前項公示催告最後登載新
聞紙之日起壹年內承認繼承，上述期限屆滿，無繼承人承認繼承
時，被繼承人陳莊之遺產，於清償債權，並交付遺贈物後，如
有賸餘即歸屬國庫。
聲請程序費用新臺幣壹仟元由被繼承人陳莊之遺產負擔。
    理  由
一、按繼承開始時，繼承人之有無不明者，由親屬會議於一個月
    內選定遺產管理人，並將繼承開始及選定遺產管理人之事由
    ，向法院報明；無親屬會議或親屬會議未於前條所定期限內
    選定遺產管理人者，利害關係人或檢察官，得聲請法院選任
    遺產管理人，並由法院依前項規定為公示催告，民法第1177
    條、第1178條第2項分別定有明文。
二、本件聲請意旨略以：被繼承人陳莊前向臺東縣臺東地區農
    會借款，經本院以96年度執玄字第3713號核發債權憑證在案
    ，而借款人猶未償還，嗣借款人陳莊於民國99年12月8日
    死亡，其繼承人皆已辦理拋棄繼承，惟借款人陳莊尚遺有
    坐落於臺東市○○段30地號之土地，為順利清償債權，爰依
    法聲請准予選任李泰宏律師為被繼承人陳莊之遺產管理人
    等語。
三、經查，聲請人主張之上開事實，業據其提出本院96年度執玄
    字第3713號債權憑證、陳莊除戶謄本及土地登記第二類謄
    本等件為證。並經本院依職權查詢，被繼承人陳莊之繼承
    人確皆已向本院辦理拋棄繼承，此有本院100年度司繼字第9
    號卷宗在卷可稽，堪信聲請人之主張為真實。既被繼承人陳
    莊之已知繼承人，皆已辦理拋棄繼承，且未選定遺產管理
    人，而聲請人為被繼承人之債權人，則其以利害關係人之身
    分聲請選任被繼承人陳莊之遺產管理人，核與上開規定並
    無不合，應予准許。
四、按公示催告期限屆滿，無繼承人承認繼承時，其遺產於清償
    債權，並交付遺贈物後，如有剩餘，歸屬國庫；又按非公用
    國有財產以財政部國有財產局為管理機關，民法第1185條、
    國有財產法第12條分別定有明文。查被繼承人陳莊已知之
    法定繼承人皆已辦理拋棄繼承，有無其他繼承人不明，且未
    選定遺產管理人，足徵被繼承人親屬對被繼承人遺產之處置
    已漠不關心。又聲請人聲請選任李泰宏律師為被繼承人陳莊
    之遺產管理人，本院考量李泰宏律師為執業律師，非但具
    有專業知識及能力，且與被繼承人所遺遺產間無利害關係，
    若由其擔任本事件之遺產管理人，定能秉持其專業倫理擔當
    此具公益性質之職務，並順利達成管理保存及清算遺產之任
    務。執此，認為由其擔任被繼承人之遺產管理人，應屬妥適
    ，爰選任之。
四、依非訟事件法第157條，裁定如主文。
中    華    民    國    100    年    10    月   19    日
                   家事法庭  司法事務官    劉芷穎
如不服本件裁定，得於裁定書送達之翌日起10日內，以書狀敘述
理由，向本院提起抗告。並應繳納抗告費新台幣1000元。